# 企业收到其他单位提供的研发项目有偿资助款，会计及税务问题

提问人：wx_5abb2700b45d 时间：2023-06-14 18:55:22
各位老师好！
我们企业收到客户提供的研发项目有偿资助款，不知如何做会计账务处理，以及能否为对方开增值税发票，故咨询求助。
具体业务内容：客户给我们提供一部分的项目开发资金和某领域专业内容素材，我们负责具体的技术开发并做出可展示或使用的APP产品成果，做出来的产品成果技术方面的知识产权归我们企业，但是双方都可以使用，且客户主要是用来展示。客户要求提供发票可供报销。
以上业务，会计上能否确认收入，税务上能否为客户开具增值税发票呢？请指教

回答人：chenyiwei
首先要明确该类业务应采用的会计处理模式。为此需了解以下信息：
1 、该研发成果是否具有通用性，是否仅可供该客户使用？除了该客户以外，目前有无找到其他潜在客户？
2 、该客户拨付的款项能否覆盖该项目的全部研发支出？
3 、本企业对该研发成果后续的进一步商业化有何计划？该客户预计将以何种方式使用该研发成果？